Inventaris van het archief van de NV Maatschappij tot Exploitatie der Verenigde Majanglanden (VML), (1885) 1914-1971
Nationaal Archief, Den Haag
- N.V. Maatschappij tot exploitatie der Verenigde Majanglanden., 31
  - Correspondentie., 31.4
    - Inkomende en uigaande correspondentie met derden., apr. 1956 - febr. 1957; 950
    - Inkomende en uigaande correspondentie met derden., febr. 1957 - dec. 1957; 951
    - Inkomende en uigaande correspondentie inzake rubbercontractanten en rubbercontracten., jan. 1952 - apr. 1952; 952
    - Inkomende en uigaande correspondentie inzake rubbercontractanten en rubbercontracten., mrt. 1952 - apr. 1953; 953
    - Inkomende en uitgaande correspondentie met Wurfbain & Co., sept. 1954 - jan. 1955; 954
    - Inkomende en uitgaande correspondentie vertrouwelijk Soerabaia/Amsterdam., apr. 1956 - dec. 1957; 955
    - Inkomende en uitgaande mailbrieven met dhr. Huizer., dec. 1957 - aug. 1958; 956
    - Inkomende en uitgaande mailbrieven met dhr. Huizer., sept. 1958 - sept. 1959; 957
    - Uitgaande en inkomende correspondentie met derden., apr. 1964 - mrt. 1965; 958
    - Uitgaande en inkomende correspondentie met derden., apr. 1965 - mrt. 1966; 959
    - Uitgaande en inkomende correspondentie met derden., apr. 1966 - mrt. 1967; 960
    - Uitgaande en inkomende correspondentie met derden., apr. 1967 - mrt. 1968; 961
    - Uitgaande en inkomende correspondentie met derden., apr. 1968 - mrt. 1970; 962
    - Uitgaande en inkomende correspondentie met derden., apr. 1970 - jan. 1971; 963
    - Inkomende brief van Wed. Jacobs & Brom inzake koffieschade ex. m.s. "Twee Ambt"., 9 aug. 1928; 964
    - Inkomende correspondentie van het kantoor te Soerabaia., okt. 1951 - mrt. 1952; 965
    - Inkomende telegrammen., okt. 1947 - apr. 1950; 966
    - Inkomende telegrammen., apr. 1950 - apr. 1952; 967
    - Inkomende telegrammen., apr. 1952 - juli 1954; 968
    - Inkomende telegrammen., juli 1954 - juli 1955; 969
    - Inkomende telegrammen., apr. 1948 - apr. 1951; 970
    - Inkomende telegrammen., mrt. 1951 - mei 1952; 971
    - Inkomende telegrammen., mei 1952 - apr. 1954; 972
    - Inkomende telegrammen., mrt. 1964 - juli 1970; 973
  - Diversen., 31.5
    - Dossier inzake de erven van wijlen dhr. W.J. Pet. Inkomende en uitgaande correspondentie met Mr. N.J.C.M. Kappeyne van de Coppello., 1951-1952; 974
    - Credietovereenkomst met de Escomptobank N.V.: Algemene voorwaarden voor de rekening-courant; aanvullende credietovereenkomst; hypothecaire inschrijving van de ondernemingen in Indonesië; correspondentie., 1952-1958; 975
    - Rekening aan Aug. Janssen., 1 okt. 1951; 976
    - Kennisgeving van notariële vestiging H. Willemsen., 4 mrt. 1955; 976
    - Correspondentie over J. Hartog., 1955-1956; 976
    - Concept pensioenreglement., 3 apr. 1956; 976
    - Stukken als rentabiliteitsstaten, alg. gegevens, jaarverslagen inzake de schadeclaim Indonesië., 1959/60; 977
    - Rapporten accountantscontrole op de boekhouding., 1955-1957; 977
    - A. Huizer over overdracht kantoor Soerabaia en ondernemingen; volmachten A. Huizer., 1954 en 1957; 978
- Diverse stukken inzake de VML en haar dochtermaatschappijen., 32
  - Begrotingen VML en dochtermyen., 1952-1953; 979
  - Begrotingen VML en dochtermyen., 1953-1954; 980
  - Begrotingen VML en dochtermyen., 1954-1955; 981
  - Begrotingen VML en dochtermyen., 1955-1956; 982
  - Begrotingen VML en dochtermyen., 1956-1957; 983
  - Aanplantstaten., 1949-1957; 984
  - Oogst tantièmeberekeningen en afschrijvingen van de ondernemingen van VML en dochtermyen., 1916-1957; 985
  - Oogstukken en verkoopstukken oogst van dochtermyen. Koffie cultuurmaatschappij Batang Merangan., 1931; 986
  - Correspondentie (inkomend en uitgaande) met de dochtermyen., nov. 1937 - mei 1939; 987
  - Correspondentie (inkomend en uitgaande) met de dochtermyen., mei 1939 - dec. 1942; 988
  - Kasverantwoordingen van de ondernemingen en dochtermyen Mangli, Penataran en Pasewaran., 1950-1951; 989
  - Kasverantwoordingen van de ondernemingen en dochtermyen Mangli, Penataran en Pasewaran., 1951-1952; 990
  - Kasverantwoordingen van de ondernemingen en dochtermyen Mangli, Penataran en Pasewaran., 1952-1953; 991
  - Kasverantwoordingen van de ondernemingen en dochtermyen Mangli, Penataran en Pasewaran., 1954-1955; 992
  - Verkoopopgaven van het purperhoeden veem aan de VML van de ondernemingen en dochtermyen., jan. 1932 - mrt. 1934; 993
  - Stukken inzake de oogst; circulaires en aantekeningen. Brochures over passagetarieven; personeelaangelegenheden; staten van vrachtkosten en bebouwde grond., 1930; 994
  - Maandverslagen van ondernemingen en dochtermaatschappijen., 1934-1939; 995
  - Maandverslagen van ondernemingen en dochtermaatschappijen., apr. 1949 - mrt. 1950; 996
  - Stukken inzake de koffieoogst en de rubberproductie; regenstaten., apr. 1950 - apr. 1954; 997
  - Assurantiebescheiden inzake rubber, koffie, ramie, coca. Stukken inzake oogstprodukten, premiepot., 1953-1955; 998
  - Berekeningen van oogsttantièmes., 1948/1949 - 1956/1957; 999
  - Circulaires van de federatie van vereniging van Bergcultuur ondernemingen in Indonesië inzake richtlijnen en vormgeving schadeberekening Indonesië. Voor VML en Penataran., 1959-1960; 1000
  - Diverse berekeningen van schadeclaims van VML, Penataran en Djambi., 1962; 1001
  - Definitieve aangiften schadeclaims inzake de soevereiniteitsoverdracht in Indonesië voor VML, Penataran en Djambi., 1965; 1002
  - Kasstaten van de hoofdadministratie in Indonesië, Mangli en Penataran., 1957; 1003
  - Gespecificeerde fiscale afschrijvingen van VML en dochtermijen., 1914-1953; 1004
  - Specificaties van de boekhouding van kantoor Soerabaya inzake VML en dochtermaatschappijen., 1952/1953 - 1954/1955; 1005
  - Fiscale balansen, vermogenspositie Indonesië, fiscale resultaten rekening. Stukken inzake liquidatie van Mangli. Concept jaarverslag van Djambi; volmachten aan dhr. R. Wiratmodjo voor het beheer in Indonesië., 1956-1957; 1006
  - Jaarverslagen Djambi; Algemene vergadering van aandeelhouders Djambi; diverse vergaderingstukken., 1957/1958 - 1959/1960 jan. 1961; 1007
  - Balans en winst- en verliesrekening Djambi., mrt. 195; 1007
  - Staten: overige activa en passiva in Indonesië van VML en Penataran., 1958; 1007
  - Jaarstukken VML, Penataran en Djambi. Concept jaarverslag van de alg. vergadering van aandeelhouders VML., 1967-1968; 1008
  - Accountantscontrolerapporten, balansstukken, concept jaarverslag van VML en Penataran., 1968-1969; 1009
  - Conceptnotulen, concept jaarverslag en jaarverslag van VML en Djambi., 1965-1966; 1010
  - Aanvraag kantoorkosten VML en Djambi aan Lembaga Alat Alat Pembajaran Luar Negeri., 1951-1953; 1011
  - Richtlijnen voor de berekening van de schadeclaim Indonesië. Circulaires van de ondernemingsraad voor Indonesië aan Djambi en Lidjen., 1961-1962; 1012
  - Correspondentie, verslagen, memoranda, staten, contracten aangaande VML en Lidjen., mei 1951 - apr. 1952; 1013; Boek 1
  - Correspondentie, verslagen, memoranda, staten, contracten aangaande VML en Lidjen., apr. 1952 - febr. 1953; 1014; Boek 2
  - Correspondentie, verslagen, memoranda, staten, contracten aangaande VML en Lidjen., mrt. 1953 - apr. 1954; 1015; Boek 3
  - Correspondentie, verslagen, memoranda, staten, contracten aangaande VML en Lidjen., aug. 1949 - mei 1951; 1016; Boek 4
  - Balansen en toelichtende stukken van Lidjen aan VML., 1955-1956; 1017
  - Belastingonderzoek van VML en Pasewaran., 1953; 1018
  - Accountantsonderzoek., 1946/1947 - 1949/1950; 1018
  - Proces-verbaal van de buitengewone algemene vergadering van aandeelhouders van Pasewaran in Liquidatie; overdracht aan VML., mrt. 1951; 1019
  - Toelichting op de voordelige en nadelige verschillen met de gepubliceerde balans- en winst- en verliesrekening., 1950-1951; 1019
  - Stukken inzake de liquidatie van dochtermaatschappijen: Batang Merangin, Soember Bopong, Pasewaran, Alas Tledek, Ngoesrie., 1951-1956; 1020
  - Recapitulatie van kasstaten der ondernemingen., 1956-1957; 1021
- N.V. Preanger Rubber Maatschappij., 33
  - Uittreksel grootboek., 1911; 1022
  - Detailboek van de onderneming Warnasarie., 1912; 1023
  - Kas van de onderneming Warnasarie., 1940-1946; 1024
  - Kas van de onderneming Warnasarie., 1946-1947; 1025
  - Copieën van Kasstaten van Warnasarie aan N.V. Preanger Rubber My., 1949; 1026
  - Copieën van Kasstaten van Warnasarie aan N.V. Preanger Rubber My., 1957; 1027
  - Jaarverslagen., 1955-1956; 1028
  - Inkomende correspondentie van vertegenwoordiger Watering & Loeber aan de raad van beheer der N.V. Preanger Rubber Maatschappij., jan. 1956 - dec. 1957; 1029
- Rijksbureau voor tabak en tabaksprodukten., 34
  - Agenda van A.G. Fennema., 1940; 1030
  - Agenda van A.G. Fennema., 1941; 1031
  - Agenda van A.G. Fennema., 1942; 1032
  - Agenda van A.G. Fennema., 1943; 1033
  - Agenda van A.G. Fennema., 1944; 1034
  - Agenda van A.G. Fennema., 1945; 1035
  - Agenda van A.G. Fennema., 1946; 1036
  - Maandverslagen der Nederlands-Amerikaanse kamer van koophandel voor het Tabaksbureau., jan. 1938 - dec. 1940; 1037
  - Balansen en circulaires en jaarlijkse subsidies van het genootschap tot verspreiding van Volksliteratuur. Politiek-Sociaal-Economishe dokumentatie aan dhr. Cremer, voorzitter van het Tabaksbureau., 1938-1940; 1038
  - Notulen der vergadering te 's Gravenhage van het Tabaksbureau., juli 1940 - dec. 1940; 1039
  - Correspondentie en bescheiden aan dhr. Cremer; genummerde berichten (circulaires); notulen vergaderingen van het Tabaksbureau en de Commissie van Advies., 1940-1942; 1040
  - Inkomende en uitgaande correspondentie van dhr. Cremer; circulaires; notulen van vergaderingen., 1941; 1041
  - Correspondentiecirculaires aan de leden van het Tabaksbureau met name aan P.W. Janssen., jan 1950 - dec. 1950; 1042
- Diverse Stukken na 1926., 35
  - Jaaroverzichten van de verenging voor de koffiehandel., 1926-1937; 1043
  - Circulaires van de vertegenwoordiging der Bergcultures in Nederland en het Zuid en West Sumatra Comité., 1935; 1044
  - Agrarisch, Fiscaal Juridisch en Sociale Vraagstukken; Economisch-statistische mededelingen; Federatie van Verenigingen van Ned. Indische Bergcultuur ondernemingen. Circulaires., okt. 1938 - mei 1940; 1045
  - Dossier met verschillende rapporten en circulaires aan deelnemers van de "International Labour Conference" Employers Group (F) in dit geval aan Mr. A. G. Fennema., 1938-1939; 1046
  - Circulaires m.b.t. de International Labour Conference. Amendementen op artikelen van Committee on indigenous worker's contracts. Rapporten over vergaderingen van deze commissie., 1939; 1047
  - Inkomende en uitgaande correspondentie van het Amsterdams Inzamelingscomité, statuten van dit comité., 1945 en 1946; 1048
  - Notulen, maandoverzichten, circulaires correspondentie met bijlagen van de Stichting Pelita aan Alb. Thijm., 1948; 1049
  - Afschrijvingen van rekening-courant van het August Janssensfonds met A. Karseboom en Co. Kasboek., jan. 1956 - juli 1959; 1050
  - Journaal van het Aug., Janssensfonds., jan. 1945 - sept. 1959; 1051
  - Aug. Janssensfonds in rekening met de Kasassociatie. Afschriften van Rekening-courant., jan. 1956 - sept. 1959; 1052
  - Rekening-courant van het Aug. Janssensfonds met de Kasassociatie N.V. te Amsterdam., aug. 1952 - sept. 1959; 1053
  - Bescheiden inzake de polis van dhr. A.P.J.M. van der Horst. Overeenkomst van de Nederlandse stichting van het dove en slechthorende kind te Amsterdam met de Hollandse Sociëteit van Levensverzekeringen N.V. te Amsterdam., juni 1959 - dec. 1964; 1054
  - Bewijs van inschrijving kapokbureau; Effectenregistratie van dochtermijen; Statuten N.V. Handel en transportmy. Djember; Afschrift notariële akte van de statuten van "Djember", Deelname in de hypothecaire obligatielening "Verenigde Djemberse Kliniek", brieven van Labouchere & Co. inzake preferente aandelen van VML; vernietigde aandelen VML; afgegeven duplicaten van aandelen VML; Brieven inzake het Zegelrecht., 1938-1957; 1055
  - Rekening voor P.W. Janssen voor de aankoop van een auto; rekening horloge A. Janssen; Afschriften geldopnamen door Aug. Janssen. Lidmaatschapkaart NIBEG van G. Waltman; nota voor het Janssensfonds van A. Karseboom & Co; Rekening voor dhr. de Vries voor de bouw van een kippehok; telegram van Aug. Janssen aan Vincent Smidt., 1950-1951; 1056
  - Expeditienota aan VML., 1952; 1056
  - Dankbetuigingen van personeel; kennisgeving van fusie tussen de notarissen Schröder & Ribbers, Amsterdam., 1954-1955; 1056
  - Kaart van Sumatra's Oostkust met situering der tabaksondernemingen; fototje van Prinses Juliana, haar secretaresse, N van de Maaden sr. en zijn kleindochter te Wijk en Aalburg., Febr. 1937; 1056
  - Correspondentie en circulaires van de Federatie van Verenigingen van Cultuurondernemingen; Interne vereniging voor rubbercultuur inzake pensioenregelingen. Regeling Indonesische Nederlandse effectenkwesties. Resumés vergaderingen., 1967-1968; 1057
- Tijdschriften, Kranten, Brochures en Boeken., 36
  - Boek: De Chinese Immigratie naar Deli door Mr. H.J. Bool., 1903; 1058
  - Boek: De arbeidswetgeving in de residentie oostkust van Sumatra., 1904; 1059
  - Brochure: Zink en Koperertsvoorkomen te Ighzer =Iboulah en Tirourda door B.F.P. Römer., 12 nov. 1912; 1060
  - Een boek over rubber door W.F. de Bois Maclaren., 1913; 1061
  - Vijftiende jaarboek van het genootschap Amstelodamum., 1915-1916; 1062
  - Zestiende jaarboek van het genootschap Amstelodamum., 1916-1917; 1063
  - Indische kranten inzake de uitbarsting der Kloet., 20 mei 1919; 1064
  - Boek: Handleiding bij het gebruik van de vierdelige kaart van het cultuurgebied van Sumatra's oostkust., apr. 1920; 1065
  - Bentley's Complete Phrase Code, telegram-codeboek., 1921; 1066
  - Brochure van van Marken en Middendorp, Tabellen der Laagste en hoogste koersen., 1921 t/m 1925; 1067
  - Financieel Jaarboek, uitgave van de Nederlandse Financier Dagelijkse Beurscourant, Amsterdam., 1921; 1068
  - Financieel Jaarboek, uitgave van de Nederlandse Financier Dagelijkse Beurscourant, Amsterdam., 1922; 1069
  - Financieel Jaarboek, uitgave van de Nederlandse Financier Dagelijkse Beurscourant, Amsterdam., 1923; 1070
  - Financieel Jaarboek, uitgave van de Nederlandse Financier Dagelijkse Beurscourant, Amsterdam., 1925; 1071
  - Boekje: De Economische groep in de Nieuwe Volksraad; rede uitgesproken door het lid Ir. W.F. Staargaard., 8 juli 1931; 1072
  - Gedeelten van: Federated Malay States Government Gazette., jan. 1932 - apr. 1935; 1073
  - 77ste Jaarverslag van het Koninklijk Oudheidkundig Genootschap., 1934-1935; 1074
  - Boekje: Statistisch overzicht van Sumatra en Java-tabak., 1934; 1075
  - Boekje: Statistisch overzicht van Sumatra en Java-tabak., 1935; 1076
  - Boekje: Statistisch overzicht van Sumatra en Java-tabak., 1936; 1077
  - Boekje: Statistisch overzicht van Sumatra en Java-tabak (duplicaat)., 1936; 1078
  - "Comments on the memorandum of the New England Tobacco Growers Corporation against reduction of the Import Duty in the United States on leaf tobacco from the Netherlands" by the Tabaksbureau at Amsterdam., apr. 1935; 1079
  - Boek: Ledenlijst van het Algemeen Landbouw syndicaat en het Zuid- en West Sumatra Syndicaat., okt. 1938; 1080
  - Uittreksels van staatsbladen No. S 403 en S 300 over tabaksaccijns., 1944; 1081
  - Economisch weekblad voor Nederlands Indië, 12e jaargang nos.: 23, 24, 26 t/m 29 en 34 t/m 36., 1946; 1082
  - Economisch weekblad voor Nederlands Indië, 12e jaargang no. 31., 1946; 1083
  - Economisch weekblad voor Nederlands Indië, 13e jaargang nos. 1 en 2., 1947; 1083
  - Brochure: Zilveren Jubileum van de Internationale Vereniging voor de Rubbercultuur in Ned. Indië te Amsterdam (Overgedrukt uit "De Indische Mercuur" van 7 en 14 dec. 1938., 1084
  - Jaarverslag 1935 en plannen voor 1936 van de Commissie inzake de Ned. Indische Theepropaganda (boek)., 1085
  - Diverse tekeningen en kaarten., z.j.; 1086